臺灣臺南地方法院刑事判決
110年度訴字第942號
公  訴  人  臺灣臺南地方檢察署檢察官
被      告  邱奕嵩



選任辯護人  藍健軒律師
            王聖傑律師
上列被告因違反毒品危害防制條例案件，經檢察官提起公訴（11
0年度偵字第8359號、110年度偵字第16673號），本院判決如下
：
    主  文
邱奕嵩犯如附表所示之肆罪，各處如附表「主文」欄所示之刑及
沒收。應執行有期徒刑肆年陸月，沒收部分併執行之。
    事  實
一、邱奕嵩明知Mephedrone為毒品危害防制條例第2 條第2 項第
    3 款所列之第三級毒品，依法不得持有及販賣，竟基於販賣
    第三級毒品以營利之犯意，利用所有之IPHONE7手機（門號0
    000000000、IMEI：000000000000000)0支（起訴書誤繕為門
    號0000000000號），利用網際網路下載通訊軟體Telegram 
    、Facetime為聯絡方式，約定待周家豪轉售毒品咖啡包後，
    再匯款至其所申辦之中國信託商業銀行股份有限公司000000
    00000000號帳戶內之方式，於附表編號1至4所示之時、地，
    以各該編號所示之方式及價格，分別販賣內含Mephedrone成
    分之毒品咖啡包予周家豪各1 次。
二、嗣經警查獲周家豪販賣第三級毒品（此部分另經臺灣橋頭地
    方檢察署檢察官以109年度偵字第12524、14041號提起公訴
    ），並於110年4月7日下午5時49分許，依周家豪供出內容，
    持本院法官核發搜索票至邱奕嵩位於臺南市○區○○○街0號3樓
    之1住處執行搜索，扣得IPHONE7手機（門號0000000000、IM
    EI：000000000000000)0支，而查獲上情。邱奕嵩於偵查中
    及本院審理時均自白販賣第三級毒品。
三、案經臺灣台南地方檢察署檢察官指揮高雄市政府警察局岡山
    分局偵查起訴。
    理  由
壹、程序部分：
    按被告以外之人於審判外之言詞或書面陳述，除法律有規定
    者外，不得作為證據，刑事訴訟法第159 條第1 項定有明文
    。又被告以外之人於審判外之陳述，雖不符刑事訴訟法第15
    9 條之1 至第159 條之4 之規定，而經當事人於審判程序同
    意作為證據，法院審酌該言詞陳述或書面陳述作成時之情況
    ，認為適當者，亦得為證據；當事人、代理人或辯護人於法
    院調查證據時，知有同法第159 條第1 項不得為證據之情形
    ，而未於言詞辯論終結前聲明異議者，視為有前項之同意，
    刑事訴訟法第159 條之5 亦有明定。查檢察官、被告及辯護
    人於本院行準備程序時，對本判決以下引用具傳聞性質之審
    判外供述證據，均同意有證據能力，且迄於言詞辯論終結前
    均未聲明異議。本院審酌各該傳聞證據作成時之情況，均與
    本件待證事實具有關聯性，且查無證據足以證明言詞陳述之
    傳聞證據部分，陳述人有受外在干擾、不法取供或違反其自
    由意志而陳述之情形；書面陳述之傳聞證據部分，亦無遭變
    造或偽造之情事；衡酌各該傳聞證據，作為本案之證據亦屬
    適當，自均得為證據，而有證據能力。
貳、實體部分：
一、認定事實所憑之證據及理由
㈠、上揭事實，業據被告於警詢、偵查及本院審理中坦白承認（
    見警卷二第3至5頁、第13至23頁；警卷三第23至27頁；偵卷
    二第13至18頁；本院卷第93至100頁、第113至127頁），核
    與證人即購毒者周家豪（見警卷一第9至11頁、第17至25頁
    ；警卷三第139至142頁、第143至 146頁；偵卷一第61至64
    頁；偵卷一第79至85頁）證述情節相符。
㈡、又被告為催討周家豪積欠之購毒款項，透過其弟即邱熠寬通
    知朱珖承轉告周家豪一節，亦據證人朱珖承及邱熠寬證述綦
    詳（朱珖承部分：見警卷一第81至83頁、第89至91頁；警卷
    三第151至154頁、第155至157頁；偵卷一第67至69頁、第10
    1至102頁；邱熠寬部分：見警卷二第7至9頁、第55至59頁；
    偵卷二第23至26頁）、二人間之通訊截圖及對話紀錄（見警
    卷二第35頁、第37至41頁）在卷可參，並有周家豪匯款至被
    告指定帳戶之通訊軟體Telegram截圖9張（見警卷二第25至2
    9頁），並有扣案行動電話1支，足證被告前揭任意性自白與
    事實相符，堪可採信。又公訴意旨認被告用以聯繫購毒事宜
    之IPHONE7手機、電話號碼為0000000000號，依被告供訴內
    容及扣案物IPHONE7手機（門號0000000000、IMEI：0000000
    00000000)僅有1支，此部分記載應係誤繕，應予更正。
㈢、按販賣毒品係違法行為，非可公然為之，且有其獨特之販售
    通路及管道，復無一定之公定價格，容易增減分裝之份量，
    而每次買賣之價量，可能隨時依雙方關係深淺、資力、需求
    量及對行情之認知、毒品純度、來源是否充裕、查況鬆嚴、
    購買者被查獲時供述購買對象之可能風險評估等，而異其標
    準，非可一概而論，且販賣者從各種「價差」、「量差」或
    「純度」牟取利潤方式，亦有差異，然其所圖利益之非法販
    賣行為目的，則屬相同，並無二致。又販賣利得，除經行為
    人坦承，或其價量至臻明確，確實難以究其原委。然依一般
    民眾普遍認知，毒品價格非低、取得不易，且毒品之非法交
    易，向為政府查禁森嚴且重罰不寬貸，衡諸常情，倘非有利
    可圖，殊無必要甘冒持有毒品遭查獲、重罰之極大風險，平
    白義務為該買賣之工作。從而，舉凡有償交易，除足反證其
    確另基於某種非圖利本意之關係外，通常尚難因無法查悉其
    買進、賣出之價差，而諉無營利之意思，或阻卻販賣犯行之
    追訴。查被告先後販賣內含Mephedrone成分之毒品咖啡包予
    周家豪4 次，買賣價金各如附表所示而屬有償交易，且被告
    與周家豪並非至親，如非有利可圖，自無甘冒觸犯刑罰之高
    度風險而交付第三級毒品予他人之理，被告亦自承每販賣1
    包有50至100元之獲利，揆諸前揭說明，應可認被告主觀上
    確有販賣毒品咖啡包以營利之犯意甚明。
四、綜上所述，本案事證明確，被告上開犯行洵堪認定，應依法
    論科。
參、論罪科刑
一、核被告就附表所為，均係犯毒品危害防制條例第4 條第3 項
    之販賣第三級毒品罪，另被告所犯上開4 罪，犯意各別，行
    為互殊，應分論併罰。
二、刑之加重及減輕事由
㈠、毒品危害防制條例第17條第2項
　　本件被告對其如附表所示之販賣第三級毒品犯行，於偵訊及
    本院審理中均坦白承認，已如前述，符合毒品危害防制條例
    第17條第2 項之減輕要件，均應減輕其刑。
㈡、不適用毒品危害防制條例第17條第1項
⒈、犯毒品危害防制條例第4 條至第8 條、第10條或第11條之罪
    ，供出毒品來源，因而查獲其他正犯或共犯者，減輕或免除
    其刑，毒品危害防制條例第17條第1 項亦有明定。
⒉、查被告於警詢時並未供出具體毒品來源，因此並未查獲其他
    正犯或共犯一節，有臺灣台南地方檢察署110年10月6日南檢
    文張110偵8359字第1109061055號函（見本院卷第39頁）及
    高雄市政府警察局岡山分局110年10月8日高市警岡分偵字第
    11073457200號函（見本院卷第59頁），故被告自無從依毒
    品危害防制條例第17條第1項規定減輕其刑。
㈢、關於刑法第59條酌減其刑部分
⒈、犯罪之情狀顯可憫恕，認科以最低度刑仍嫌過重者，固得依
    據刑法第59條規定酌量減輕其刑。惟條文所謂犯罪情狀，必
    須有特殊之環境及原因，在客觀上顯然足以引起一般同情，
    認為縱予宣告法定最低刑度猶嫌過重；而所謂犯罪情狀顯可
    憫恕，係指裁判者審酌刑法第57條各款所列事項，以行為人
    之責任為基礎之一切情狀，予以全盤考量後，認已達顯可憫
    恕之程度，始有其適用。又此所謂法定最低度刑，在遇有其
    他法定減輕其刑之事由者，則是指適用該法定減輕其刑事由
    後之最低刑度而言。
⒉、查被告及辯護人雖主張其犯罪情節輕微，請求依刑法第59條
    酌減其刑等語。惟被告係智識成熟之成年人且應有相當之社
    會生活經驗，對毒品除戕害施用者之身心健康外，亦造成整
    體國力之實質衰減，且吸食毒品者為取得購買毒品所需之金
    錢，往往衍生家庭、社會治安問題，因之政府近年來為革除
    毒品之危害，大力宣導毒品禁誡乙情，自難諉為不知，甘冒
    受刑法重罰之風險販賣毒品以牟利，犯罪動機顯非出於何種
    特殊原因與環境，而被告所犯販賣第三級毒品犯行，已依毒
    品危害防制條例第17條第2 項規定減輕其刑，且次數達4次
    ，販出毒品達26包，亦無情輕法重，堪以憫恕之情事，前揭
    主張殊無可採。
三、量刑
　  審酌被告明知Mephedrone屬戕害他人身心之毒品，竟無視國
    家杜絕毒品之禁令，任意販售內含Mephedrone成分之毒品咖
    啡包圖利，已然助長毒品氾濫風氣，並對社會治安造成相當
    危害，每次販賣動輒6包、8包，共計26包，更允下游之周家
    豪賣出毒品後再給付價金，顯非一般單純賣出1、2包零星販
    毒予施用毒品者，對毒品流通及社會亦會產生潛在威脅，自
    應予相當之刑事非難。惟念被告犯後尚能坦承犯行，態度尚
    可，且被告販賣毒品之對象非眾，販賣價格及數量非鉅，並
    考量被告自陳大學肄業之智識程度，從事餐廳服務員工作，
    須照顧分別罹有亞斯伯格症及身障之弟弟、領有重度身心障
    礙手冊之祖母之家庭經濟狀況等一切情狀，分別量處如附表
    所示之刑，並定應執行刑。
四、沒收部分：
⒈、供販賣毒品所用之物
　　IPHONE7手機（門號0000000000、IMEI：000000000000000)0
    支，為被告所有，經下載通訊軟體telegram、facetime與周
    家豪聯繫販毒事宜，是該物應依毒品危害防制條例第19條第
    1 項規定宣告沒收。
⒉、犯罪所得
    查被告就附表所示犯行之犯罪所得，分別如附表各該編號所
    示，業經本院認定如前且未據扣案，應依刑法第38條之1 第
    1 項前段、第3 項規定，於被告各次所犯販賣第三級毒品罪
    刑項下宣告沒收，並於全部或一部不能沒收或不宜執行沒收
    時，追徵其價額。
⒊、其他扣案之物
　　至於其他扣案之物，即IPHONE6手機（無門號、IMEI：00000
    0000000000)0支、IPHONE7PLUS(無門號、IMEI：0000000000
    00000)0支、小米手機（門號0000000000、IMEI：000000000
    000000、000000000000000)0支、華碩筆記型電腦（識別碼
    ：00000-00000-00000-AAOEM)1臺及電子磅秤，固為被告所
    有，惟被告否認供販賣毒品所用，且卷內並無積極證據足以
    認定與販賣毒品相關，爰不宣告沒收，併此敘明。
據上論斷，應依刑事訴訟法第299條第1項前段，毒品危害防制條
例第4條第3項、第17條第2項、第19條第1項，刑法第11條、第51
條第5款、第38條之1第1項前段、第3項、第40條之2第1項，判決
如主文。
本案經檢察官彭盛智提起公訴，檢察官董和平到庭執行職務。
中　　華　　民　　國　　111 　年　　1 　　月　　27　　日
　　　　　　　　　刑事第二庭    審判長法　官　彭喜有
　　　　　　　　　
　　　　　　　                        法  官  蔡盈貞
　　　　　　　　　
　　　　　　　　　                    法  官　洪士傑　
　　　　　　　　　
　　　　　　　　　
以上正本證明與原本無異
如不服本判決應於收受本判後20日內向本院提出上訴書狀，並應
敘述具體理由。其未敘述上訴理由者，應於上訴期間屆滿後20日
內向本院補提理由書狀（均須按他造當事人之人數附繕本）「切
勿逕送上級法院」。
        　　　　　　　　　　　　　　　書記官　吳鸝稻
中　　華　　民　　國　　111 　年　　1 　　月　　27　　日


附錄本判決論罪科刑法條：
毒品危害防制條例第4 條第3 項
製造、運輸、販賣第三級毒品者，處7 年以上有期徒刑，得併科
新臺幣1千萬元以下罰金。
附表：
編號 交易時間（民國）  交易地點 交易方式及金額（新臺幣） 主文 1 109年10月16日前一周內 臺南市○區○○路0段000號麥當勞前 邱奕嵩持IPHONE7手機（門號0000000000、IMEI：000000000000000)0支，透過通訊軟體Telegram、facetime與周家豪聯繫販賣毒品事宜並達成合意，且於左列時、地以1800 元之價格，販賣重量不詳內含Mephedrone成分之毒品咖啡包6 包予周家豪。周家豪再匯款至邱奕嵩指定帳戶以為清償。 邱奕嵩販賣第三級毒品，處有期徒刑參年拾月。扣案IPHONE7手機（門號0000000000、IMEI：000000000000000)壹支沒收；未扣案犯罪所得新臺幣壹仟捌佰元沒收，於全部或一部不能沒收或不宜執行沒收時，追徵其價額。 2 109年10月17日前一周內 同上 邱奕嵩持IPHONE7手機（門號0000000000、IMEI：000000000000000)0支，透過通訊軟體Telegram、facetime與周家豪聯繫販賣毒品事宜並達成合意，且於左列時、地以2400 元之價格，販賣重量不詳內含Mephedrone成分之毒品咖啡包8 包予周家豪。周家豪再匯款至邱奕嵩指定帳戶以為清償。 邱奕嵩販賣第三級毒品，處有期徒刑參年拾月。扣案IPHONE7手機（門號0000000000、IMEI：000000000000000)壹支沒收；未扣案犯罪所得新臺幣貳仟肆佰元沒收，於全部或一部不能沒收或不宜執行沒收時，追徵其價額。 3 109年10月20日前一周內 同上 邱奕嵩持IPHONE7手機（門號0000000000、IMEI：000000000000000)0支，透過通訊軟體Telegram、facetime與周家豪聯繫販賣毒品事宜並達成合意，且於左列時、地以1800 元之價格，販賣重量不詳內含Mephedrone成分之毒品咖啡包6 包予周家豪。周家豪再匯款至邱奕嵩指定帳戶以為清償。 邱奕嵩販賣第三級毒品，處有期徒刑參年拾月。扣案IPHONE7手機（門號0000000000、IMEI：000000000000000)壹支沒收；未扣案犯罪所得新臺幣壹仟捌佰元沒收，於全部或一部不能沒收或不宜執行沒收時，追徵其價額。 4 109年10月25日 同上 邱奕嵩持IPHONE7手機（門號0000000000、IMEI：000000000000000)0支，透過通訊軟體Telegram、facetime與周家豪聯繫販賣毒品事宜並達成合意，且於左列時、地以1800 元之價格，販賣重量不詳內含Mephedrone成分之毒品咖啡包6 包予周家豪。周家豪尚未交付款項即為警查獲。 邱奕嵩販賣第三級毒品，處有期徒刑參年拾月。扣案IPHONE7手機（門號0000000000、IMEI：000000000000000)壹支沒收。